臺灣基隆地方法院刑事判決　　　　　　　 100年度訴字第12號
公　訴　人　臺灣基隆地方法院檢察署檢察官
被　　　告　王瑞頡
上列被告因違反毒品危害防制條例案件，經檢察官提起公訴（99
年度毒偵字第2198號），被告於準備程序進行中，就被訴事實為
有罪之陳述，經本院合議庭裁定由受命法官獨任進行簡式審判程
序，判決如下：
    主  文
王瑞頡施用第一級毒品，處有期徒刑陸月，如易科罰金，以新台
幣壹仟元折算壹日；又施用第二級毒品，處有期徒刑肆月，如易
科罰金，以新台幣壹仟元折算壹日。應執行有期徒刑捌月，如易
科罰金，以新台幣壹仟元折算壹日。
    事  實
一、王瑞頡前因施用毒品案件，先後2次經觀察、勒戒後，均認
    無繼續施用毒品之傾向，分別於民國89年6 月1 日、90年5
    月4 日執行完畢釋放，並由本院以89年度少調字第198 號為
    不付審理裁定確定，及由臺灣基隆地方法院檢察署檢察官以
    90年度毒偵緝字第63號為不起訴處分確定；復因施用毒品案
    件，經觀察、勒戒後，認無繼續施用毒品之傾向，於97年9
    月8 日執行完畢釋放，並由臺灣基隆地方法院檢察署檢察官
    以97年度毒偵字第1802號為不起訴處分確定；再因犯施用第
    一、二級毒品案件，經本院以99年訴字第137 號各判處有期
    徒刑6 月、2 月，應執行有期徒刑7 月確定；復因犯施用第
    一、二級毒品案件，經本院以99年訴字第760 號各判處有期
    徒刑6 月、4 月，應執行有期徒刑10月確定；前開有期徒刑
    7 月、10月接續執行，刑期自99年10月1 日起算，現仍在執
    行中（不構成累犯）。
二、詎王瑞頡猶無法戒除毒癮，基於施用第二級毒品甲基安非他
    命之犯意，於99年10月1 日某時，在其基隆市○○區○○街
    174 號8 樓之20住處內，以將甲基安非他命置入玻璃球內燒
    烤加熱之方式，施用第二級毒品甲基安非他命1 次；其另基
    於施用第一級毒品海洛因之犯意，於前開施用甲基安非他命
    後約1 小時內之99年10月1 日某時，在其上址住處內，以將
    海洛因摻入香菸內點燃吸食之方式，施用第一級毒品海洛因
    1 次。嗣其因另案經臺灣基隆地方法院檢察署發布通緝，為
    警於99年10月1 日15時許，在基隆市○○區○○街、百一街
    口緝獲，因其為列管之毒品人口，經警取得其同意後，於99
    年10月1 日15時5 分許採集其尿液檢體送驗，結果呈嗎啡、
    安非他命、甲基安非他命陽性反應，而查悉上情。
三、案經基隆市警察局第三分局報告臺灣基隆地方法院檢察署檢
    察官偵查起訴。
    理  由
一、本件被告所犯者非為死刑、無期徒刑、最輕本刑為3 年以上
    有期徒刑之罪或高等法院管轄第一審案件，其於準備程序進
    行中，先就被訴事實為有罪之陳述，經告知其簡式審判程序
    之旨，並聽取公訴人及被告之意見後，本院依刑事訴訟法第
    273 條之1 第1 項之規定，裁定由受命法官獨任進行簡式審
    判程序，且依同法第273 條之2 規定，簡式審判程序之證據
    調查，不受第159 條第1 項、第161 條之2 、第161 條之3
    、第163 條之1 及第164 條至第170 條規定之限制，合先敘
    明。
二、上開事實，業據被告王瑞頡於偵查及本院審理時坦承不諱，
    而被告為警所採集之尿液經送驗結果，呈嗎啡、安非他命、
    甲基安非他命陽性反應，此有尿液檢體採集送驗紀錄表、台
    灣檢驗科技股份有限公司出具之濫用藥物檢驗報告附卷可稽
    （見偵查卷第9 、10頁），足認被告之自白與事實相符，堪
    以採信。又被告前因施用毒品案件，先後2 次經觀察、勒戒
    後，均認無繼續施用毒品之傾向，分別於89年6 月1 日、90
    年5 月4 日執行完畢釋放，並由本院以89年度少調字第198
    號為不付審理裁定確定，及由臺灣基隆地方法院檢察署檢察
    官以90年度毒偵緝字第63號為不起訴處分確定；復因施用毒
    品案件，經觀察、勒戒後，認無繼續施用毒品之傾向，於97
    年9 月8 日執行完畢釋放，並由臺灣基隆地方法院檢察署檢
    察官以97年度毒偵字第1802號為不起訴處分確定等情，有臺
    灣高等法院被告前案紀錄表附卷足佐。是被告於觀察、勒戒
    執行完畢，5 年內再犯本案施用第一級毒品海洛因、第二級
    毒品甲基安非他命之罪，罪證明確，犯行洵堪認定，自應依
    法論科。
三、查海洛因、甲基安非他命分別係毒品危害防制條例第2 條第
    2 項第1 款、第2 款所規定之第一級、第二級毒品，核被告
    所為，係犯毒品危害防制條例第10條第1 項之施用第一級毒
    品罪、同條例第10條第2 項之施用第二級毒品罪。被告持有
    第一級毒品海洛因及第二級毒品甲基安非他命之低度行為，
    應各為施用第一級、第二級毒品之高度行為所吸收，均不另
    論罪。其所犯上開2 罪間，犯意各別，行為互殊，應予分論
    併罰。查被告雖有如事實欄一所載之犯罪科刑情形，有臺灣
    高等法院被告前案紀錄表在卷可稽，惟其所受宣告之刑尚未
    執行完畢，不符合累犯之要件，起訴書犯罪事實欄中敘明被
    告所受宣告之刑現仍在執行中，惟於證據並所犯法條欄中卻
    載明被告本件符合累犯之要件，應依刑法第47條第1 項規定
    加重其刑云云，容有誤會，附此敘明。爰審酌被告曾有施用
    毒品之前科仍不知戒除，惟犯罪後坦承犯行，且所犯之施用
    毒品犯行乃戕害自己身心健康，並未危及他人，兼衡其素行
    、犯罪手段等一切情狀，分別量處如主文所示之刑，均諭知
    易科罰金之折算標準，合併定其應執行之刑及諭知易科罰金
    之折算標準，以資懲儆。
據上論斷，應依刑事訴訟法第273 條之1 、第299 條第1 項前段
，毒品危害防制條例第10條第1 項、第2 項、第23條第2 項，刑
法第11條前段、第41條第1 項前段、第8 項、第51條第5 款，判
決如主文。
本案經檢察官王亞樵到庭執行職務。
中    華    民    國    100   年    1     月    27    日
                  刑事第五庭法  官  蔡和憲
上正本證明與原本無異
對於本件判決如有不服，應於收受送達後10日內，向本院提出上
訴書狀，上訴於臺灣高等法院，並按他造當事人之人數附具繕本
。
中    華    民    國   100    年    1     月    27    日
                            書記官  翁其良
論罪法條：
毒品危害防制條例第10條
施用第一級毒品者，處 6 月以上 5 年以下有期徒刑。
施用第二級毒品者，處 3 年以下有期徒刑。